臺灣基隆地方法院基隆簡易庭民事判決
109年度基簡字第1352號
原      告  凱基商業銀行股份有限公司


法定代理人  魏寶生  


訴訟代理人  李盟凱  
被      告  李佳綺  

上列當事人間請求給付借款事件，本院於民國110年1月28日言詞
辯論終結，判決如下：
    主  文
被告應給付原告新臺幣(下同)35萬4,185元，及其中35萬1,002元
自109年10月13日起至清償日止，按年息15%計算之利息。
訴訟費用3,860元由被告負擔。
本判決得假執行。
    事實及理由
一、被告經合法通知，沒有在言詞辯論期日出庭，而他沒有民事
    訴訟法第386條各款(見附錄1)所規定的情形，所以本院依原
    告聲請，在只有原告一方到場辯論之情形下作成判決。
二、原告起訴主張：被告於89年2月8日與原告簽立小額循環信用
    貸款契約，約定以GEORGE & MARY現金卡為工具循環使用，
    借款額額最高為30萬元，借款動用期間自89年2月8日起至90
    年2月8日止為期1年，期滿30日前，如立約人不為書面反對
    續約之意思表示並經審核同意，得以同一內容繼續延長1年
    ，不另換約，其後每年屆期時亦同，並約定借款利率以固定
    利率18.25%計算，按日計息，自借款日起，以35日為還款週
    期，如未依約於繳款期限前繳款時，即視為全部到期，被告
    同意延滯期間之利率依週年利率20%給付息。詎被告自109年
    10月12日起即未依約履行給付義務，尚欠本金35萬1,002元
    及依自109年10月13日起按銀行法第47條之1規定之年息15%
    計算之利息未清償，屢經催討，被告都沒有理會，故依消費
    借貸之法律關係起訴請求法院判決如主文第1項所示。被告
    經合法通知，沒有在言詞辯論期日到庭，也沒有提出任何書
    面陳述意見。
三、法院的判斷：
  ㈠根據本院核對原告提出的小額循環信用貸款契約、小額循環
    信用貸款契約條款變更約定書、利息餘額查詢、交易記錄一
    覽等資料，可以確認原告主張的事實，可以相信。所以，原
    告請求被告應給付如主文所示之本金及利息，為有理由，應
    予准許。
  ㈡本件依民事訴訟法第389條第1項第3款規定（見附錄2），應
    由法院主動宣告原告於本判決確定前，即可依本判決命給付
    內容對被告聲請強制執行。
四、結論：本件原告之訴為有理由，因此判決如主文，並依民事
    訴訟法第78條規定(見附錄3）為訴訟費用負擔之諭知。
中　　華　　民　　國　　110 　年　　2　　月　　9 　　日
　　　          　基隆簡易庭法　官　林淑鳳
以上正本係照原本作成。
對於本件判決如有不服，應於收受送達後20日內向本院提出上訴
書狀，上訴於本院合議庭，並按他造當事人之人數附具繕本。如
委任律師提起上訴者，應一併繳納上訴審裁判費。
中　　華　　民　　國　　110 　年　　2　　月　　9　　日
                            書記官　陳櫻姿
 附錄:
1.民事訴訟法第386條
  有下列各款情形之一者，法院應以裁定駁回前條聲請，並延展
  辯論期日：
  不到場之當事人未於相當時期受合法之通知者。
  當事人之不到場，可認為係因天災或其他正當理由者。
  到場之當事人於法院應依職權調查之事項，不能為必要之證
    明者。
  到場之當事人所提出之聲明、事實或證據，未於相當時期通
    知他造者。
2.民事訴訟法389條第1項第3款
  就第427條第1項至第4項訴訟適用簡易程序所為被告敗訴之判
  決。
3.民事訴訟法第78條
  訴訟費用，由敗訴之當事人負擔。